臺灣臺北地方法院刑事判決　　　　　　　100年度訴字第424號
公　訴　人　臺灣臺北地方法院檢察署檢察官
被　　　告　熊光輝
上列被告因毒品危害防制條例案件，經檢察官提起公訴（100 年
度毒偵字第459 號），被告於本院準備程序進行中，就被訴事實
為有罪之陳述，經本院告知簡式審判程序意旨，並聽取公訴人及
被告之意見後，本院合議庭裁定依簡式審判程序審理，判決如下
：
    主  文
熊光輝施用第一級毒品，累犯，處有期徒刑拾月。扣案之第一級
毒品海洛因貳包（驗餘淨重共貳點零壹肆壹公克）沒收銷燬；包
裹上開毒品之包裝袋貳只、扣案之注射針筒貳支、橡皮管貳條及
吸管壹支均沒收。
    事  實
一、熊光輝前因施用第一級毒品案件，經本院以93年度訴字第89
    0 號判決判處有期徒刑1 年確定，又因施用第一級毒品案件
    ，經本院以94年度訴字第652 號判決判處有期徒刑8 月確定
    ，上開兩罪接續執行，甫於民國95年5 月4 日因縮短刑期假
    釋出監並付保護管束，後其假釋未經撤銷，刑期至95年8 月
    21日縮刑期滿，未執行之刑以已執行論（構成累犯）。
二、又熊光輝曾因施用毒品案件，迭經本院裁定施以觀察、勒戒
    及強制戒治之處分，於88年4 月30日因無繼續戒治之必要而
    停止處分出監並付保護管束，後於88年9 月27日強制戒治期
    滿執行完畢，而由臺灣臺北地方法院檢察署檢察官以88年度
    戒毒偵字第60號為不起訴處分，惟於5 年內之90年間起已有
    數次施用毒品判刑確定之紀錄，竟仍未戒除毒癮，而基於施
    用第一級毒品之犯意，於100 年1 月28日下午1 時許，在其
    位於臺北市○○街201 巷17號3 樓樓上加蓋之住處內，以針
    筒注射之方式，施用第一級毒品海洛因1 次。嗣於當日下午
    2 時30分許，為警持搜索票在該住處內查獲上情，並扣得第
    一級毒品海洛因共2 包（驗餘淨重共2.0141公克），及其所
    有供包裹上開毒品所用之包裝袋共2 只，暨其所有供（但非
    專供）其施用海洛因所用之注射針筒2 支、橡皮管2 條及吸
    管1 支。
三、案經新北市政府警察局永和分局報請臺灣臺北地方法院檢察
    署檢察官偵查起訴。
    理  由
一、程序部分：本件被告熊光輝所犯係死刑、無期徒刑或最輕本
    刑為3 年以上有期徒刑以外之罪，其於準備程序中就被訴事
    實為有罪之陳述，經本院告知簡式審判程序之旨，並聽取當
    事人意見後，經本院合議庭依刑事訴訟法第273 條之1 第1
    項規定裁定由受命法官獨任進行簡式審判程序，合先敘明。
二、上開事實，業據被告於本院100 年5 月2 日之準備及審理程
    序中坦承不諱，且被告此次驗尿結果，就鴉片類（嗎啡、可
    待因）確呈現陽性反應，檢體編號核亦無誤，此有台灣檢驗
    科技股份有限公司濫用藥物檢驗報告及犯嫌代碼對照表（編
    號：F000-0000 號）各1 件存卷可查，另有扣案之上開毒品
    及注射針筒等物為憑，且有搜索票、搜索扣押筆錄及交通部
    民用航空局航空醫務中心毒品鑑定書等件在卷可稽，堪認被
    告確於上開時、地，有施用第一級毒品海洛因1 次之行為，
    則被告上開於本院之任意性自白核與事實相符而可採信，本
    案事證已臻明確，其犯行堪以認定；又查被告曾因施用毒品
    案件，迭經本院裁定施以觀察、勒戒及強制戒治之處分，於
    88年4 月30日因無繼續戒治之必要而停止處分出監並付保護
    管束，後於88年9 月27日強制戒治期滿執行完畢，而由臺灣
    臺北地方法院檢察署檢察官以88年度戒毒偵字第60號為不起
    訴處分，惟於5 年內之90年間起已有數次施用毒品判刑確定
    執行完畢之紀錄，此有臺灣高等法院被告前案紀錄表1 件在
    卷可參，縱其本次施用毒品之時間在該次強制戒治執行完畢
    5 年之後，仍應依法追訴處罰。
三、核被告所為，係犯毒品危害防制條例第10條第1 項之施用第
    一級毒品罪。其施用前後持有第一級毒品海洛因之低度行為
    ，為施用第一級毒品之高度行為所吸收，不另論罪。查被告
    前因施用第一級毒品案件，經本院以93年度訴字第890 號判
    決判處有期徒刑1 年確定，又因施用第一級毒品案件，經本
    院以94年度訴字第652 號判決判處有期徒刑8 月確定，上開
    兩罪接續執行，於95年5 月4 日因縮短刑期假釋出監並付保
    護管束，後其假釋未經撤銷，刑期至95年8 月21日縮刑期滿
    ，未執行之刑以已執行論，此有臺灣高等法院被告前案紀錄
    表1 份可按，被告於5 年內故意再犯本件最重本刑為有期徒
    刑以上之罪，為累犯，應依刑法第47條第1 項之規定加重其
    刑。爰審酌被告犯後雖於本院審理中坦承犯行，態度尚可，
    然前已有多次施用毒品之前案紀錄，仍未能戒除毒癮復行施
    用，暨被告其他素行、生活狀況、犯罪情節等一切情狀，量
    處如主文所示之刑。又扣案之上開第一級毒品海洛因2 包，
    係查獲之第一級毒品，不問是否屬於犯人所有，均應依毒品
    危害防制條例第18條第1 項前段之規定，諭知沒收銷燬（至
    取樣化驗部分，既已驗畢用罄滅失，不另諭知沒收銷燬）。
    另包裹上開毒品之包裝袋共2 只及扣案之注射針筒2 支、橡
    皮管2 條及吸管1 支，均為被告所有，迭據其供述甚詳，雖
    非專供其施用第一級毒品之器具，但仍係供其犯罪所用之物
    ，是依刑法第38條第1 項第2 款併予宣告沒收如主文所示。
據上論斷，應依刑事訴訟法第273 條之1 第1 項、第299 條第1
項前段，毒品危害防制條例第10條第1 項、第18條第1 項前段，
刑法第11條、第47條第1 項、第38條第1 項第2 款，判決如主文
。
本案經檢察官江林達到庭執行職務。
中    華    民    國   100    年    5     月    16    日
                  刑事第五庭  法  官  吳勇毅
上正本證明與原本無異。
如不服本判決應於收受送達後10日內向本院提出上訴書狀，並應
敘述具體理由；其未敘述上訴理由者，應於上訴期間屆滿後20日
內向本院補提理由書（均須按他造當事人之人數附繕本）「切勿
逕送上級法院」。
                              書記官  游秀珠
中    華    民    國   100    年    5     月    17    日
附錄本案論罪科刑法條全文：
毒品危害防制條例第10條
施用第一級毒品者，處 6 月以上 5 年以下有期徒刑。
施用第二級毒品者，處 3 年以下有期徒刑。